臺灣臺中地方法院民事裁定
110年度抗字第302號
抗  告  人  趙鎂辰
相  對  人  賴威廷
上列當事人間聲請本票裁定准予強制執行事件，抗告人對於中華
民國110年11月16日本院非訟中心司法事務官所為裁定（110年度
司票字第6429號）提起抗告，本院合議庭裁定如下：
    主  文
抗告駁回。
抗告程序費用新臺幣1,000元由抗告人負擔。
    理  由
一、抗告意旨略以：借第一次新臺幣（下同）209,000元，簽發3
    0萬元的本票，第二次拿60,000元，還是簽30萬元的本票，1
    0月4日還了15萬元及利息18,000元，11月23日還了2萬元，
    現在還要抗告人還三張共353,000元的本票，2個月利息高達
    272,000元，爰提起抗告，請求廢棄原裁定等語。
二、按本票執票人，依票據法第123條規定，聲請法院裁定許可
    對發票人強制執行，係屬非訟事件，此項聲請之裁定，及抗
    告法院之裁定，僅依非訟事件程序，以審查強制執行許可與
    否，並無確定實體上法律關係存否之效力，如發票人就票據
    債務之存否有爭執時，應由發票人提起確認之訴，以資解決
    （最高法院57年台抗字第76號民事裁定要旨參照）。法院就
    本票形式上之要件是否具備予審查為已足。至該本票債務是
    否已因清償而消滅，應依訴訟程序另謀解決，殊不容於裁定
    程序中為此爭執（最高法院56年台抗字第714號民事裁定要
    旨參照）。
三、本件相對人主張其持有抗告人所簽發如附表所示之本票3張
    （下稱系爭本票），皆載明免除作成拒絕證書，均屆期提示
    未獲付款，爰依票據法第123條、非訟事件法第194條規定，
    聲請裁定准予強制執行等語，業據相對人於原審提出系爭本
    票為證（影本見原審卷第11、13頁）。依非訟事件程序為形
    式審查，系爭本票上之必要記載事項已具備，原裁定准予強
    制執行其本息，即無不合。至於抗告人所稱利息過高等語，
    屬實體上法律關係之抗辯，應依訴訟程序另謀解決，不容於
    裁定程序中為此爭執，故本件抗告為無理由，應予駁回。
四、按依法應由關係人負擔費用者，法院裁定命關係人負擔時，
    應一併確定其數額，非訟事件法第24條第1項定有明文。爰
    依法確定本件抗告程序費用額為1,000元，由抗告人負擔。
五、據上論結，本件抗告為無理由，依非訟事件法第46條、第21
    條第2項、第24條第1項，民事訴訟法第495條之1第1項、第4
    49條第1項、第95條、第78條，裁定如主文。
中　　華　　民　　國　　110 　年　　12　　月　　10　　日
                  民事第二庭    審判長法  官　呂麗玉
　　　　　　　　　                    法  官　李佳芳
                                      法  官　蔡嘉裕
正本證明與原本無異
不得再抗告
中　　華　　民　　國　　110 　年　　12　　月　　10　　日
                                      書記官　譚系媛
本票附表：     110年度司票字第006429號    編號 發票日 票面金額 請求金額 到期日 利息起迄日 年利率 票據號碼 備考   新臺幣 新臺幣   （百分比）            001 110年10月15日 150,000元 135,000元 110年10月29日 110年10月30日起至清償日止 6 WG0000000  002 110年10月26日 110,000元 110,000元 110年11月1日 110年11月2日起至清償日止 6 WG0000000  003 110年10月26日 108,000元 108,000元 110年11月9日 110年11月10日起至清償日止 6 WG0000000